vi: Kiểu lắp đặt công tắc đèn phanh: Bu-lông Banjo (thủy lực nội tuyến); Lưỡi lê (khóa xoay); Gắn giá đỡ; Dạng kẹp (lắp sập); Cố định bằng ren (bắt vít); Khác
nl: Remlicht schakelaar montagestijl: Banjobout (hydraulisch inline); Bajonet (draaisluiting); Beugelmontage; Inklikbaar (snap-in); Met schroefdraad (inschroefbaar); Overig
ru: Тип крепления выключателя стоп-сигнала: Болт-банджо (встроенный гидравлический); Байонетный (поворотный замок); Крепление на кронштейне; На защелках; Резьбовой (вкручиваемый); Другое
da: Monteringsstil for bremselyskontakt: Banjobolt (hydraulisk inline); Bajonetfatning (twist-lock); Beslagmontering; Klikmontering (snap-in); Gevindskåret (skrues i); Andet
it: stile di montaggio dell'interruttore della luce del freno: Bullone banjo (idraulico in linea); A baionetta (twist-lock); Montaggio a staffa; A incastro (snap-in); Filettato (da avvitare); Altro
sk-SK: Spôsob montáže spínača brzdových svetiel: Prietoková skrutka Banjo (hydraulická inline); Bajonetová (otočný zámok); Uchytenie na držiak; Zásuvná (na zacvaknutie); Závitová (skrutkovacia); Iný
pt-PT: Estilo de montagem do interruptor da luz de travagem: Parafuso banjo (linha hidráulica); Baioneta (fecho rotativo); Montagem em suporte; Encaixe rápido; Roscado (aparafusado); Outro
sl-SI: Način montaže stikala zavorne luči: Banjo vijak (hidravlični vrstni); Bajonetni (zavrtno zaklepanje); Pritrditev z nosilcem; Vskočni (zaskočen); Navojni (vijačen); Drugo
es: Estilo de montaje del interruptor de la luz de freno: Tornillo banjo (hidráulico en línea); Bayoneta (cierre giratorio); Montaje en soporte; A presión (encajable); Roscado (atornillable); Otro
pl: Styl montażu włącznika świateł stopu: Śruba typu banjo (hydrauliczna liniowa); Bagnetowe (zamek obrotowy); Mocowanie wspornikowe; Zatrzaskowe (clip-in); Gwintowane (wkręcane); Inne
zh-TW: 煞車燈開關安裝方式: 班卓螺栓 (液壓串聯); 刺刀型 (旋轉鎖定); 支架安裝; 夾入式 (卡扣式); 螺紋式 (旋入式); 其他
fi: Jarruvalon kytkimen asennustapa: Banjopultti (hydraulinen, linjan sisäinen); Bajonetti (kääntölukko); Kannakekiinnitys; Klipsikiinnitys (napsautettava); Kierteitetty (kierrettävä); Muu
ko: 브레이크등 스위치 장착 방식: 반조 볼트(인라인 유압식); 베이오넷(트위스트 잠금식); 브래킷 장착; 클립 인(스냅 인); 나사형(스크류 인); 기타
pt-BR: Estilo de montagem do interruptor da luz de freio: Parafuso banjo (hidráulico em linha); Baioneta (trava giratória); Montagem em suporte; Encaixe (pressão); Rosqueado (parafusado); Outro
hu: Féklámpakapcsoló rögzítési stílusa: Banjo csavar (soros hidraulikus); Bajonettzáras; Konzolra szerelhető; Bepattintható; Menetes (becsavarható); Egyéb
nb: Monteringsstil for bremselysbryter: Banjobolt (hydraulisk inline); Bajonett (vri-lås); Brakettmontering; Klips-inn (snap-in); Gjenget (skrues inn); Annet
cs: Způsob montáže spínače brzdových světel: Banjo šroub (hydraulický průtokový); Bajonet (otočný zámek); Montáž na držák; Nacvakávací; Závitový (šroubovací); Jiné
zh-CN: 刹车灯开关安装方式: 班卓螺栓（液压直通）; 卡口式（扭锁）; 支架安装; 夹入式（卡入式）; 螺纹式（旋入式）; 其他
bg-BG: Тип на монтаж на превключвателя на стоп светлините: Банджо болт (хидравличен редови); Байонет (със завъртане); Монтаж на планка; С клипс (щракващ); На резба (завинтващ се); Други
ja: ブレーキランプスイッチの取り付けスタイル: バンジョーボルト (油圧インライン); バヨネット (ツイストロック); ブラケットマウント; クリップイン (スナップイン); ねじ込み式; その他
de: Montagestil des Bremslichtschalters: Hohlschraube (hydraulisch Inline); Bajonett (Drehverschluss); Halterungsmontage; Clip-in (Snap-in); Mit Gewinde (zum Einschrauben); Sonstige
tr: Fren lambası anahtarı montaj tipi: Banjo cıvata (hidrolik hat içi); Süngü (çevir-kilitle); Braket montajlı; Klipsli (geçmeli); Dişli (vidalı); Diğer
lt-LT: Stabdžių žibinto jungiklio montavimo stilius: „Banjo“ varžtas (hidraulinis nuoseklusis); Kautuvinis (sukamas ir fiksuojamas); Tvirtinamas laikikliu; Įsegamas (užfiksuojamas); Sriegiuotas (įsukamas); Kitas
fr: Style de montage du contacteur de feu stop: Boulon banjo (en ligne hydraulique); Baïonnette (verrouillage rotatif); Montage sur support; À clipser (encliquetable); Fileté (à visser); Autre
el: Στυλ τοποθέτησης διακόπτη φώτων φρένων: Μπουλόνι Banjo (υδραυλικό εν σειρά); Μπαγιονέτ (twist-lock); Βάση στήριξης; Κουμπωτός (snap-in); Με σπείρωμα (βιδωτός); Άλλο
ro-RO: Stil de montare a comutatorului luminii de frână: Șurub Banjo (hidraulic în linie); Baionetă (blocare prin răsucire); Montare pe suport; Prindere cu clips (snap-in); Filetat (înșurubabil); Altele
th: รูปแบบการติดตั้งสวิตช์ไฟเบรก: น็อตแบนโจ (อินไลน์ไฮดรอลิก); เขี้ยวล็อก (บิดล็อก); ยึดด้วยขาจับ; แบบคลิป (สแนปอิน); แบบเกลียว (ขันสกรู); อื่นๆ
en: Brake light switch mounting style: Banjo bolt (hydraulic inline); Bayonet (twist-lock); Bracket mount; Clip-in (snap-in); Threaded (screw-in); Other
sv: Monteringsstil för bromsljusbrytare: Banjoskruv (hydraulisk inline); Bajonettfattning (vridlås); Fästmontering; Klickfäste (snap-in); Gängad (inskruvad); Övrigt
hr-HR: Način montaže prekidača stop svjetla: Banjo vijak (hidraulični redni); Bajunet (zakretno zaključavanje); Nosač; Uskočni; S navojem (na uvrtanje); Ostalo